臺灣高雄地方法院交通事件裁定　　　　　94年度交聲字第62號
原處分機關　高雄市政府交通局交通事件裁決處
異　議　人
即受處分人　甲○○
　　　　　　　　　　　樓
上列受處分人因違反道路交通管理處罰條例案件，對於高雄市政
府交通局交通事件裁決處中華民國94年1 月21日所為之處分（原
處分：高市交裁字第B00000000 號），聲明異議，本院裁定如下
：
    主  文
異議駁回。
    理  由
一、異議意旨係以：異議人甲○○於民國94年1 月8 日晚上9 時
    許，駕駛自用小客車由南往北行駛，行經沿海路時交通順暢
    ，遂在綠燈、對向沒有來車之情形下左轉中鋼路，詎左轉中
    鋼路後，在路口即有臨檢執勤員警示意異議人停車，並要求
    出示相關證件，進而開立異議人未依燈號指示左轉違規之告
    發單，經異議人提出質疑，竟武斷告以異議人如對向有來車
    撞到，就是異議人之錯，而異議人同車友人亦開口質疑後，
    竟遭該員警以你是不是喝酒？等語嚇阻，擺明係為了開罰單
    而開，嗣經申訴竟仍以依法辦事論定異議人違規，有違日常
    生活正常駕駛之慮，爰依法聲明異議等語。
二、按駕駛人駕駛車輛或行人在道路上，應遵守道路交通標誌、
    標線、號誌之指示、警告、禁制規定，並服從執行交通勤務
    之警察或依法令執行指揮交通及交通稽查任務人員之指揮；
    汽車駕駛人轉彎時，不依標誌、標線、號誌指示者，處新臺
    幣600 元以上1800元以下罰鍰；又汽車駕駛人有第四十八條
    所例條款之1 者，除依原條款處罰鍰外，並予記違規點數1
    點，道路交通管理處罰條例第4 條第1 項、第48條第2 款、
    第63條第1 項第1 款分別定有明文。
三、經查：
  (一)本件異議人於94年1 月8 日晚上9 時許，駕駛車牌號碼7J-1
    752 號自用小客車，在高雄市○○路、中鋼路路口直行綠燈
    燈號時左轉，經高雄市政府警察局交通大隊第10分隊警員乙
    ○○攔停後，即以異議人違反道路交通管理處罰條例第48
    條第2 款規定掣製高市警交字第B00000000 號舉發違反道路
    交通管理事件通知單舉發，經異議人當場收受，並經裁決在
    案等情，業據經證人乙○○於本院調查時到庭證述甚明，且
    為異議人所不爭執，並有高雄市政府交通局94年2 月24日高
    市交裁字第0940005574號函一件附卷可稽，自堪信為真實。
  (二)異議人雖主張前揭地點沒有左轉燈號，也沒有告示，所以只
    要是綠燈，且對向無來車，就可以左轉云云，然該地點須依
    左轉指示燈始得左轉，且路口亦設有「特殊時相號誌，請依
    燈號行駛」之大型告示牌之情，已經證人乙○○於本院調查
    時到庭證述明確，並有其所提出之現場燈號及告示牌照片三
    幀在卷足憑，可徵前揭地點確係有專用左轉燈號，汽車駕駛
    人不得於顯示直行綠燈燈號時左轉，是異議人既於直行綠燈
    燈號時左轉，自屬違規左轉無訛，其此部分主張要無可採。
  (三)另汽車在同一車道行駛時，除擬超越前車外，後車與前車之
    間應保持隨時可以煞停之距離。前車如須減速暫停，駕駛人
    應預先顯示燈光或手勢告知後車，後車駕駛人應隨時注意前
    車之行動。汽車行駛時，駕駛人應注意車前狀況及兩車併行
    之間隔，並隨時採取必要之安全措施；又汽車行駛至交岔路
    口，因特殊需要另設有標誌，其行進、轉彎，應依其指示行
    車，此觀道路交通安全規則第94條、第102 條第1 項第10款
    規定自明，異議人既行駛於設有特殊時相號誌之路口，縱前
    後均有來車，該前、後車本應依前開交通安全規則行駛，並
    遵循燈號指示，苟所有汽車駕駛人均能遵循行車規則，則異
    議人依規定停車在左轉車道等待左轉燈號之行為，率難即認
    其危險性高於未依燈號左轉。再者，交通規則係為維護交通
    秩序，確保交通安全而設，汽車駕駛人本應自動自發遵守，
    而非期待執勤員警事先防範、阻止，況員警如在路口中央攔
    阻違規車輛，衡諸常情，不僅可能造成交通阻塞，且易釀交
    通事故，是異議人主張伊於前揭時地係行駛於內側車道，前
    、後均有車，如停車等待左轉，恐招致危險，又員警應在其
    未左轉前即予阻止，不應在其左轉後才攔阻，顯係為開單而
    開單云云，均不足解免其違規左轉之責任。
  (四)至異議人固又主張員警執勤時態度不佳云云，然此與異議人
    有前開違規事實無涉，自不因此免除其交通違規責任。綜上
    ，異議人既有前揭違規左轉之行為，則原處分機關援引前揭
    規定，而予以裁罰，依法並無不當，本件異議人之異議為無
    理由，應予以駁回。
四、據上論斷，應依道路交通案件處理辦法第19條，裁定如主文
    。
中　　華　　民　　國　　94　　年　　5 　　月　　20　　日
                      交通法庭  法　官  李 麗 珠
以上正本證明與原本無異。
如不服本裁定應於送達後5日內向本院提出抗告狀。
                                書記官  趙 美 玲
中　　華　　民　　國　　94　　年　　5 　　月　　20　　日
